臺灣雲林地方法院刑事判決　　　　　　　　96年度訴字第44號
公　訴　人　臺灣雲林地方法院檢察署檢察官
被　　　告　甲○○
　　　　　　　　　　國民
　　　　　　　　　　　5號
上列被告因違反毒品危害防制條例案件，經檢察官提起公訴（
95年度毒偵字第1578號），於本院準備程序進行中，被告就被訴
事實為有罪之陳述，經合議庭裁定由受命法官獨任進行簡式審判
程序，判決如下：
    主  文
甲○○施用第一級毒品，累犯，處有期徒刑拾月。扣案第一級毒
品海洛因包（合計淨重零點貳壹公克）沒收銷燬之，包裝上開
第一級毒品海洛因之夾鍊袋只沒收之。
    犯罪事實及證據名稱
一、犯罪事實：
    甲○○前因施用毒品案件，經觀察、勒戒後，認無繼續施用
    之傾向，由臺灣臺中地方法院檢察署檢察官以88年度毒偵字
    第2103號不起訴處分確定，又因施用毒品案件，經臺灣臺中
    地方法院檢察署以90年度毒偵字第1451號起訴並聲請強制戒
    治，強制戒治部分，經臺灣臺中地方法院裁定令入戒治處所
    施以強制戒治，於民國91年02月22停止戒治，91年04月07日
    戒治期滿，未經撤銷，以執行完畢論；刑責部分，則經臺灣
    臺中地方法院於90年06月04日，以90年度訴字第958 號判決
    分別判處有期徒刑11月、7 月，應執行有期徒刑1 年4 月確
    定，又因偽造文書及竊盜案件，經臺灣臺中地方法院於90年
    12月31日、91年06月24日，以90年度訴字第2610號、91年度
    易字第885 號判決分別判處有期徒刑4 月、6 月（如易科罰
    金，均以銀元300 元折算1 日）確定，嗣三罪接續執行，於
    92年09月04日假釋出監，復因毒品案件，於93年08月30日，
    經臺灣臺中地方法院以93年度易字第546 號判決分別判處有
    期徒刑10月、7 月，應執行有期徒刑1 年4 月確定，其假釋
    乃遭撤銷，於93年05月18日入監執行殘刑及上開毒品案件所
    處1 年4 月刑期，於95年01月19日縮刑期滿執行完畢。甲○
    ○於強制戒治執行完畢釋放後，5 年內仍未能戒除毒癮，復
    基於施用第一級毒品海洛因（以下稱海洛因）之犯意，於95
    年10月10日晚間08時許，在雲林縣麥寮鄉○○村○○○道路
    旁，以將海洛因摻水置入注射針筒，再以注射針筒注射手臂
    靜脈血管之方式，施用海洛因1 次。嗣於95年10月10日晚間
    11時20分許，在雲林縣麥寮鄉○○村○○道路為警查獲，並
    扣得海洛因3 小包（淨重0.21公克），經採尿送驗，檢出毒
    品嗎啡陽性反應。
二、證據名稱：
(一)、尿液送檢真實姓名對照表1份。
(二)、詮昕科技股份有限公司95年11月02日濫用藥物尿液檢驗報告
    1 份。
(三)、扣案海洛因（合計淨重0.21公克）及該海洛因照片1張。
(四)、法務部調查局95年10月31日調科壹字第09523031740 號鑑定
    書1 份。
(五)、臺灣臺中地方法院檢察署88年度毒偵字第2103號不起訴處分
    書、臺灣臺中地方法院90年度訴字第958 號判決、93年度易
    字第546 號判決、刑案資料查註紀錄表各1 份。
(六)、被告於警詢、檢察官面前之供述筆錄。
(七)、被告於本院審理時之自白。
    被告自白與上述積極證據相符，顯屬真實。本件事證明確，
    被告犯行洵堪認定。
三、論罪科刑之理由：
(一)、核被告所為，係犯毒品危害防制條例第10條第1 項之施用第
    一級毒品罪。被告持有毒品海洛因之低度行為為施用毒品海
    洛因之高度行為所吸收，不另論罪。
(二)、被告前因毒品案件，經臺灣臺中地方法院於90年06月04日，
    以90年度訴字第958 號判決分別判處有期徒刑11月、7 月，
    應執行有期徒刑1 年4 月確定，又因偽造文書及竊盜案件，
    經臺灣臺中地方法院於90年12月31日、91年06月24日，以90
    年度訴字第2610號、91年度易字第885 號判決分別判處有期
    徒刑4 月、6 月（如易科罰金，均以銀元300 元折算1 日）
    確定，嗣三罪接續執行，於92年09月04日假釋出監，復因毒
    品案件，於93年08月30日，經臺灣臺中地方法院以93年度易
    字第546 號判決分別判處有期徒刑10月、7 月，應執行有期
    徒刑1 年4 月確定，其假釋乃遭撤銷，於93年05月18日入監
    執行殘刑及上開毒品案件所處1 年4 月刑期，並於95年01月
    19日縮刑期滿執行完畢，有臺灣高等法院被告前案紀錄表在
    卷可稽，被告於有期徒刑執行完畢後，5 年內再故意犯本件
    有期徒刑以上之罪，應依刑法第47條第1 項規定，論以累犯
    ，並加重其刑。
(三)、本院審酌被告前有肅清煙毒條例、毒品危害防制條例、偽造
    文書、竊盜等犯罪前科，有臺灣高等法院被告前案紀錄表在
    卷可參，素行不佳，被告多次因施用毒品而經觀察勒戒、強
    制戒治及服刑，均無法戒斷毒癮，不能抗拒毒品之誘惑，把
    持不住，再度沾染毒品，顯見毒癮不淺，品行亦有不端，過
    短之刑期無法收戒除毒癮之效，惟其犯後已坦承犯行，且其
    施用毒品行為僅戕害自身，尚未造成其他危害，暨其從事電
    器運送工作，月入約新臺幣3 萬元左右，有正當工作及固定
    收入，被告為國中畢業，教育程度不高，未婚，亦無子女及
    其他一切情狀，量處如主文所示之刑。
(四)、扣案之海洛因3 包，應依毒品危害防制條例第18條第1 項前
    段規定沒收銷燬之，扣案包裝上開海洛因之夾鏈袋3 只，係
    預備供被告施用海洛因所用之物，且為被告所有，業據被告
    供述在卷，應依刑法第38條第1 項第2 款規定宣告沒收之。
四、不另為無罪諭知部分：
(一)、公訴意旨另以：被告自95年07月間某日起至前揭有罪科刑（
    即95年10月10日）前之某時，亦有多次施用海洛因之犯行，
    因認被告此部分行為亦涉犯毒品危害防制條例第10條第1 項
    之施用第一級毒品罪嫌。
(二)、按犯罪事實應依證據認定之，無證據不得認定犯罪事實；又
    不能證明被告犯罪者，應諭知無罪之判決，刑事訴訟法第15
    4 條第2 項及第301 條第1 項分別定有明文。又按被告或共
    犯之自白，不得作為有罪判決之唯一證據，仍應調查其他必
    要之證據，以察其是否與事實相符，刑事訴訟法第156 條第
    2 項亦有明文。此外，施用毒品尿液中排出最長時限，受施
    用劑量、施用方式、個人體質及其代謝情況等因素影響，因
    個案而異，一般可檢出最長時間海洛因服用後2 至4 天一節
    ，有行政院衛生署管制藥品管理局92年12月02日管檢字第09
    20009990號函釋可參。
(三)、經查，被告於警詢時供稱：其係於84年間，在其臺中住處開
    始注射毒品，最後1 次是95年10月10日晚間08時左右，在雲
    林縣麥寮鄉三盛村宿舍注射；於檢察官面前則供稱：自95年
    07月開始，斷斷續續吸食海洛因，約2 、3 天1 次，最後1
    次是10月10日晚上08點在麥寮三盛村產業道路路邊；惟被告
    於本院審理時又供承：其於95年10月10日為警查獲前，最後
    1 次是當天晚上08時在三盛村產業道路上施用海洛因，是被
    告歷次供述，僅95年10月10日即本案有罪科刑之該次前後一
    致，其餘施用海洛因時間、次數之自白互有不同，存有瑕疵
    ，已難遽採。再參酌前開行政院衛生署管制藥品管理局函釋
    意見，可知施用海洛因尿液中排出之最長時限，亦可能僅為
    施用2 天，被告於本院審理時供稱，95年10月10日為警查獲
    前4 日，僅95年10月10日晚間08時施用1 次海洛因，則被告
    除就前揭95年10月10日施用海洛因1 次犯行之自白部分，確
    能以前揭尿液檢驗報告，作為此部分事實之補強證據，並進
    一部認定被告此部分自白確與事實相符外，就被告逾此部分
    之前揭自白，除存有瑕疵外，亦乏積極證據足資認定，自無
    從逕為不利被告之認定。惟公訴人認此部分與上述經本院認
    定有罪部分有實質上一罪關係，本院爰不另為無罪之諭知，
    附此敘明。
五、應適用之法律：
(一)、刑事訴訟法第273 條之1 第1 項、第299 條第1 項前段、第
    310 條之2 、第454 條。
(二)、毒品危害防制條例第10條第1 項、第18條第1 項前段，刑法
    第11條前段、第47條第1 項、第38條第1項第2款。
本案經檢察官乙○○到庭執行職務。
中　　華　　民　　國　　96　　年　　5 　　月　　21　　日
                  刑事第四庭    法  官  李秋瑩
以上正本證明與原本無異。
如不服本判決，應於判決收受後10日內，向本院提出上訴狀（須
附繕本）。
                                書記官　邱明通
中　　華　　民　　國　　96　　年　　5 　　月　　22　　日
附錄本案論罪科刑法條全文：
毒品危害防制條例第10條
施用第一級毒品者，處 6 月以上 5 年以下有期徒刑。
施用第二級毒品者，處 3 年以下有期徒刑。
